Inventaris van het archief van de Afdeling Jongeren Vrijwilligers en taakvoorganger van het Ministerie van Buitenlandse Zaken, (1962) 1963-1974 (1976)
Nationaal Archief, Den Haag
Ministerie van Buitenlandse Zaken: Afdeling Jongeren Vrijwilligers (AJV)
Buza / Afd. Jongeren Vrijwilligers
oudste stuk - jongste stuk: 1962-1976
merendeel 1963-1974
Z281
320 inventarisnummers; 11,00 meter
Normale geschreven, getypte en gedrukte documenten, geen bijzondere handschriften.
Nationaal Archief, Den Haag
Jongeren Vrijwilligers Programma (JVP), 1963 - 1965 Afdeling Jongeren Vrijwilligers (AJV), 1965 – 1974 (1976)
Het archief bestaat ten dele uit mappen uit het algemene deel die inzicht geven in de beleidsvorming, alsmede uit vergaderstukken en de oprichting van het JVP/AJV. Het merendeel van het archief bestaat uit mappen die een inzicht geven in de wijze waarop Nederland uitvoering geeft aan het Ontwikkelingssamenwerkingsbeleid en een algemeen inzicht in de plaatselijke situatie (landen).
Archiefvorming
Geschiedenis van de archiefvormer
De ambtelijke organisatie, 1963 - 1965
Op 8 februari 1963 werd in de Ministerraad besloten dat naar analogie van het Amerikaanse Peace Corps ook in Nederland een dergelijke organisatie zou worden opgericht. Het Ministerraadsbesluit volgde op het debat in de Tweede Kamer van november 1962 waarin de Regeringsnota inzake hulp aan minder-ontwikkelde gebieden werd behandeld en op de behandeling van de begroting van het Ministerie van Buitenlandse Zaken. Bij beide gelegenheden had de Tweede Kamer aangedrongen op de opzet van een vrijwilligersprogramma. Tussen het JVP en de Stichting Jongeren Vrijwilligers Corps - een overkoepelende organisatie van particuliere instellingen die ook met de gedachte leefden een dergelijke organisatie op te zetten - werd een regeling getroffen m.b.t. samenwerking ten aanzien van de uitzending van jonge vrijwilligers. Het Jongeren Vrijwilligers Programma (JVP) werd per 1 april 1964 ingepast als onderdeel van de Directie Technische Hulp (DTH). Het JVP werd in 1963 samengesteld uit het Bureau Algemene Zaken (JVP/AG), het Bureau Projekten (JVP/PJ) en het Bureau Vrijwilligerszaken (JVP/VW).
Taken en activiteiten
Jongeren Vrijwilligers Programma (JVP), 1963-1965
De taak van het Jongeren Vrijwilligers Programma bij de installatie was de behandeling van alle aangelegenheden met betrekking tot de uitzending van jonge vrijwilligers naar de minder-ontwikkelde landen (de zogenaamde ontwikkelingslanden). In het kader hiervan had het JVP de volgende (deel)taken:
Kiezen van geschikte projecten
Rekrutering, selectie en opleiding van vrijwilligers
Maken van afspraken met ontvangende regeringen en de uitzending der vrijwilligers in het kader van de gekozen projecten
Bevorderen van vruchtbare samenwerking tussen overheid en particulier initiatief
De uitwerking van deze (deel)taken/doelstellingen/functies resulteerde in een drietal concrete taakgebieden:
Dirigerende taak: het doen van voorstellen met betrekking tot het opstellen van richtlijnen voor het entameren van projecten
Controlerende taak: ter plaatse op de hoogte stellen van de verlangde activiteiten, de te volgen methoden, de te werven vrijwilligers, het te verstrekken materiaal, huisvesting
Verslaglegging en uitvoering van projecten
Adviserende taak: verstrekken van adviezen inzake opleidings-, organisatorische-, administratieve en algemene beleidsproblemen.
Bureau Algemene Zaken (JVP/AG), 1963-1965
Het Bureau Algemene Zaken kreeg de volgende taken opgedragen:
Het onderhouden van contacten met nationale jongerenorganisaties en internationale organisaties (VN).
Het verzorgen van de algemene voorlichting over het JVP door middel van het uitgeven van brochures, het inlichten van de schrijvende pers, de radio en de televisie over JVP activiteiten, het verzorgen van lezingen en het redigeren van het maandelijkse informatiebulletin.
De behandeling van administratieve en financiële zaken, zoals werkzaamheden ten behoeve van de begrotingsvoorbereiding, begrotingsbewaking, financiële administratie en beheer van het archief.
Het opstellen van richtlijnen met betrekking tot de wetenschappelijke evaluatie van projecten uitgevoerd door of uit te voeren onder de paraplu van JVP en het ontwikkelen van criteria met betrekking tot de selectie en opleiding van aspirant vrijwilligers.
Bureau Vrijwilligerszaken (JVP/VW), 1963-1965
Het Bureau Vrijwilligerszaken werd belast met de werving, selectie en begeleiding van aspirant jonge vrijwilligers.
Werving (het verzorgen van advertenties, verzorgen van individuele en groepsvoorlichting, voeren van gesprekken met aspirant vrijwilligers en de verslaglegging hiervan).
Selectie en aanname (de beslissing over plaatsing, verzorgen van keuringen, contracten en eventueel dienstplichtzaken, het verzorgen van de personeelsadministratie).
Vorming en opleiding (het in overleg met opleidingsinstituten vaststellen van opleidingsprogramma's naar aanleiding van project-analyses van JVP/PJ, het verzorgen van de coördinatie tussen het JVP en opleidingsinstituten, het persoonlijk volgen van vrijwilligers tijdens de opleiding en het voorbereiden van nieuw beleid met betrekking tot opleidingsvormen).
Bureau Projecten (JVP/PJ), 1963-1965
Het Bureau Projecten van het JVP was in algemene zin belast met werkzaamheden met betrekking tot de voorbereiding en uitvoering van vrijwilligers-projecten in ontwikkelingslanden. Meer specifieker was JVP/PJ verantwoordelijk voor:
De beoordeling van projectvoorstellen (kennisnemen van projectvoorstellen, verzamelen van gegevens voor eerste beoordeling, bepalen of voorstellen in het kader van de doelstellingen en mogelijkheden van het JVP uitvoerbaar zijn).
De projectanalyse (technische analyse met behulp van een externe vakdeskundige, ter plaatse opstellen van projectanalyse met vakdeskundige, analyse voorleggen aan leiding JVP, zonodig maken van uitvoeringsplan).
De uitvoering (coördinerende en toezichthoudende functie bij uitvoering, aanbrengen van correcties en rapportage aan leiding JVP).
Daarnaast had PJ tot taak het opstellen van overeenkomsten met de hulp ontvangende landen en was het belast met de behartiging van de juridische zaken van geheel JVP. Naar aanleiding van de project-analyse diende PJ tevens te zorgen voor de aanschaf van materieel en het vervoer daarvan.
De ambtelijke organisatie, 1965 - 1976
In 1965 werd de naam van het JVP omgezet in Afdeling Jongeren Vrijwilligers (AJV). De reden hiervoor was de oprichting op 19 juli 1965 van de Stichting Nederlandse Vrijwilligers (SNV), een stichting opgericht door de Stichting Jongeren Vrijwilligers Corps en het Ministerie van Buitenlandse Zaken. Het AJV fungeerde na de oprichting van de Stichting als het uitvoerende apparaat van de SNV. Het Bureau Algemene Zaken bleef bestaan (met een enkele naamsverandering bleef dit bureau de gehele periode 1964-1990 intact); de Bureaus Projekten en Vrijwilligerszaken werden opgeheven. Daarvoor in de plaats kwamen het Bureau Selectie (AJV/SL), het Bureau Recrutering (AJV/RC), het Bureau Analyse en Resultatenonderzoek (AJV/AN) en het Bureau Projectbegeleiding (AJV/PB).
In 1968 vond een reorganisatie plaats. De bureaus Selectie en Recrutering bleven bestaan, maar werden ondergebracht in de nieuwe Onderafdeling Vrijwilligerszaken (AJV/VW). AJV/AN en AJV/PB werden opgeheven en samengevoegd in de Onderafdeling Projecten (AJV/PR), die vier regionaal ingedeelde bureaus omvatte: Bureau Azië (AJV/ZI), Bureau Latijns-Amerika (AJV/LK), Bureau West-Afrika (AJV/WA) en Bureau Oost-Afrika (AJV/OA).
In 1972 vonden wederom veranderingen in de organisatie plaats. De regionale bureaus Azië, Latijns-Amerika, West-Afrika en Oost-Afrika werden opgeheven en ondergebracht bij de nieuwe Bureaus Planning en Resultatenonderzoek (AJV/PL) en Projectzaken (AJV/PR). Dit was min of meer een terugkeer naar de situatie van vóór 1968. Het Bureau Personele Zaken (AJV/PE) kwam in de plaats van het Bureau Selectie (AJV/SL). Tot 1973 was het AJV in de ambtelijke hiërarchie geplaatst onder DTH. Vanaf dat jaar ressorteerde de ambtelijke staf rechtstreeks onder de DG Internationale Samenwerking.
In 1976 vond een naamsverandering plaats. De organisatie bleef volledig intact, maar de naam werd Afdeling Nederlandse Vrijwilligers (ANV).
Taken en activiteiten
De naamswijziging van JVP in AJV en de daarmee gepaard gaande statuswijziging (van alleen ambtelijke dienst naar uitvoerende staf van het SNV-bestuur) bracht op hoofdlijnen geen veranderingen in de taken en activiteiten.
Bureau Selectie (AJV/SL), 1965-1972 en Bureau Personele Zaken(AJV/PE), 1972-1976.
Het Bureau Selectie nam de selectietaak van het voormalige JVP/VW over. Ook met de naamsverandering in 1972 veranderde er niets aan de taakstelling van het bureau.
Bureau Recrutering (AJV/RC), 1965-1976.
Het Bureau Recrutering nam van JVP/VW de recruteringstaak over. AJV/RC diende tevens de gerichte voorlichting aan aspirant vrijwilligers te verzorgen.
Onderafdeling Vrijwilligerszaken (AJV/VW), 1968-1972
De Onderafdeling Vrijwilligerszaken die van 1968 tot 1972 functioneerde werd gevormd door het Bureau Recrutering (AJV/RC) en het Bureau Selectie (AJV/SL). Van deze bureaus staan de taken hierboven beschreven.
Bureau Algemene Zaken (AJV/AG), 1965-1976
Het Bureau Algemene Zaken werd belast met het onderhouden van de nationale en internationale contacten van AJV, het verzorgen van publiciteit (pers, radio, televisie) en de administratieve en financiële zaken. De juridische zaken werden door AJV/AG overgenomen van het voormalige JVP/PJ. Tevens diende het bureau zorg te dragen voor het secretariaat van de Stichting Nederlandse Vrijwilligers.
Bureau Projectbegeleiding (AJV/PB), 1965-1968
Het Bureau Projectbegeleiding van AJV werd belast met de begeleiding van uitgezonden vrijwilligers. Die begeleiding betrof zowel personele als materiële zaken. Deze taak werd voor de instelling van AJV/PB uitgevoerd door JVP/VW en JVP/PJ.
Bureau Analyse en Resultaten onderzoek (AJV/AN), 1965-1968
De door het Bureau Projecten van het JVP uitgevoerde werkzaamheden met betrekking tot de voorbereiding en analyse van projecten werd overgenomen door het Bureau Analyse en Resultaten, onderzoek dat ook als taak kreeg het verrichten van rendementsonderzoek naar de inzet van de door SNV uitgezonden vrijwilligers.
Onderafdeling Projekten (AJV/PR), 1968-1972 en daaronder ressorterende regionale bureaus.
In 1968 werden de bureaus AJV/AN en AJV/PB samengevoegd tot de Onderafdeling Projecten (AJV/PR). De Onderafdeling Projekten omvatte de bureaus Azië (AJV/ZI), Latijns-Amerika (AJV/LK), West-Afrika (AJV/WA) en Oost-Azië (AJV/OA). Deze bureaus functioneerden van 1968 tot 1972. De taken van al deze bureaus waren identiek aan de taken van voorheen JVP/PJ en AJV/AN met AJV/PB: zorgdragen voor voorbereiding, planning en uitvoering van de gekozen projecten, slechts de regio's verschilden. De regionale bureaus werden in 1972 opgeheven. Voor die bureaus kwamen in de plaats het Bureau Planning en Resultatenonderzoek (AJV/PL) en het bureau Projectzaken (AJV/PR). In feite een terugkeer naar de situatie van vóór 1968, waarbij AJV/PL het takenpakket van AJV/AN en AJV/PR het takenpakket van AJV/PB op zich nam.
Bureau Planning en Resultatenonderzoek (AJV/PL), 1972-1976
AJV/PL kwam voort uit de landenbureaus die ressorteerden onder de Onderafdeling Projekten (AJV/PR). De taken van PL waren analoog aan die van het tot 1968 functionerende bureau Analyse en Resultatenonderzoek (AJV/AN).
Bureau Projectzaken (AJV/PR), 1972-1976
Het Bureau Projectzaken (AJV/PR) kwam evenals AJV/PL voort uit de landenbureaus die ressorteerden onder de Onderafdeling Projekten (AJV/PR). Net als bij AJV/PL was de taak gelijk aan dat van een bureau dat tot 1968 functioneerde; in dit geval het Bureau Projectbegeleiding (AJV/PB).
Geschiedenis van het archiefbeheer
Het archiefblok is bij het ministerie van Buitenlandse Zaken bekend als ANV, 3e blok. ANV staat voor Afdeling Nederlandse Vrijwilligers. Het staat geregistreerd als ANV/AR, 1963-1974. Het archief was opgeslagen in het semi-statisch archief, locatie ministerie van Buitenlandse Zaken te 's-Gravenhage.
De verwerving van het archief
Het archief is in 2013 door Ministerie van Buitenlandse Zaken overgebracht naar het Nationaal Archief, krachtens artikel 12 van de Archiefwet 1995
Inhoud en structuur van het archief
Inhoud
Het archief bestaat uit een algemeen deel (968 genummerde dossiers) en een deel op land (1759 genummerde dossiers). De belangrijkste bestanddelen zijn: de oprichting en ontwikkeling van het JVP en AJV, bestuursstukken, bestuursbenoemingen, jaarverslagen, Nederlandse bijdragen in (inter)nationale conferenties en bijeenkomsten, Nederlands Ontwikkelingssamenwerkingbeleid, verslagen van dienstreizen, verslagen van vrijwilligers, projectleiders, Kamerstukken en mappen die een inzicht geven in de wijze waarop het JVP/AJV uitvoering gaf aan het beleid in diverse landen.
Selectie en vernietiging
Selectielijst voor de neerslag van de handelingen van de Minister van Buitenlandse Zaken en de onder hem ressorterende actoren op het beleidsterrein Ontwikkelingssamenwerking over de periode 1965-1990, 9 september 2002/nr. C/S/2002/2850 (Stcrt. 14 november 2002, nr.220).
Voor het archiefblok Jongeren Vrijwilligers Programma (JVP) 1963-1965 / Afdeling Jongeren Vrijwilligers (AJV), 1965-1974 (1976) zijn uit de periode t/m 1974 naast een aantal algemene handelingen ook een aantal specifieke handelingen opgenomen, te weten:
Minister voor Ontwikkelingssamenwerking / JVP/AG: 521 t/m 525
Minister voor Ontwikkelingssamenwerking / JVP/PJ: 526 t/m 529, 531 t/m 534
Minister voor Ontwikkelingssamenwerking / JVP/VW: 535 t/m 536
Minister voor Ontwikkelingssamenwerking / AJV/AG: 482 t/m 490
Minister voor Ontwikkelingssamenwerking / AJV/AN: 491
Minister voor Ontwikkelingssamenwerking / AJV/PB: 492 t/m 493
Minister voor Ontwikkelingssamenwerking / AJV/PL: 494
Minister voor Ontwikkelingssamenwerking / AJV/RC: 495 t/m 496
Minister voor Ontwikkelingssamenwerking / AJV/DL en AJV/PE: 497 t/m 498
Selectielijst voor de neerslag van de handelingen van de Minister van Buitenlandse Zaken en de onder hem ressorterende actoren op het beleidsterrein Organisatie van de Rijksoverheid over de periode 1945 – 1999, 5 juli 2005/Nr. C/S&A/05/1197 (Stct. 16 december 2005, nr. 245 / pag. 25)
Ordening van het archief
Het eindresultaat van de bewerking is een klassiek+ toegang op het archief van het Jongeren Vrijwilligers Programma (JVP) / Afdeling Jongeren Vrijwilligers (AJV) van het ministerie van Buitenlandse Zaken. De ordening van de bescheiden is grotendeels op volgorde van de bestaande structuur. De hoofdindeling is op Algemeen en op Land. Binnen de laatste rubriek zijn de beschrijvingen per land op alfabetische volgorde geclusterd. Binnen de al dan niet geclusterde rubrieken is de ordening van de bijeengehouden beschrijvingen chronologisch (de overalldatering van de bijeengehouden beschrijvingen is daarbij bepalend geweest).
Aanwijzingen voor de gebruiker
Openbaarheidsbeperkingen
Volledig openbaar.
Materiële beperkingen
Het archief kent geen beperkingen voor het raadplegen van stukken als gevolg van slechte materiële staat
Andere toegang
Voor dit archief is geen andere toegang beschikbaar
Aanvraaginstructie
Openbare archiefstukken kunnen online worden aangevraagd en gereserveerd. U kunt dit ook via de terminals in de studiezaal van het Nationaal Archief doen. Om te kunnen reserveren dient u de volgende stappen te volgen:
U maakt een profiel aan op www.gahetna.nl, en logt vervolgens in
Via de archiefinventaris (alleen de beschrijvingen met rode nummers) selecteert u het gewenste archiefstuk door op de knop 'Reserveren' te klikken
In het volgende scherm geeft u aan op welke dag u het archiefstuk wilt inzien
Indien u zich bevindt in de studiezaal en een tafelnummer heeft ontvangen kunt u dit nummer vermelden. Als u geen tafelnummer heeft kunt u tafelnummer 777 laten staan
Vervolgens bevestigt u uw reservering door deze te versturen.
Verwant materiaal
Ministerie van Buitenlandse Zaken, ANV/AR, 3e blok 1963 – 1974 (Afdeling Nederlandse Vrijwilligers)
Bewaarplaats van originelen
Beschikbaarheid van kopieën
Inventarisnummers van dit archief zijn niet in kopievorm beschikbaar
Afgescheiden archiefmateriaal
Verwante archieven
2.05.313 Inventaris van het code-archief van het Ministerie van Buitenlandse Zaken, 1965-1974
Bijlagen
Concordantie
doos 3 44
doos 4 45
doos 9 43
doos 1 9
doos 1 10
doos 1, 2 11
doos 10, 11 16
doos 10, 11 15
doos 2, 3 12
doos 3, 4 14
doos 3, 4 13
doos 8; 9 42
doos 9 33
map 1024 121
map 1041 122
map 1063; 1064; 1078 127
map 1069 126
map 1072 123
map 1076 125
map 1134 132
map 1134; 1736A 131
map 1135 133
map 1137; 1138 134
map 1139 135
map 1140 128
map 1161 129
map 1163 130
map 1194 145
map 1206 146
map 1233; 1234 en 1235 139
map 1236; 1237 140
map 1238, 1239 137
map 1240 138
map 1292 144
map 1293; 1294; 1296 141
map 1295 142
map 1297; 1298 143
map 13 47
map 1334; 1342 147
map 1353 148
map 1374 149
map 1377; 1378; 1409; 1410; 1411; 1414; 1421; 1423; 1424; 1425 161
map 1377; 1398; 1420; 1421; 1422; 1423; 1424; 1425; 1485C 154
map 1377; 1420; 1423; 1424; 1425; 1471; 1485b 153
map 1387 151
map 1397 150
map 1398; 1421; 1471; 1473; 1480 155
map 1399; 1400 167
map 14 56
map 1409; 1471; 1472; 1473; 1474 158
map 141 114
map 1410; 1424; 1472; 1485; 1485 b; 157
map 1410; 1477; 1478 159
map 1412; 1414 162
map 1426A;1426B 168
map 1471; 1477; 1478; 1480 156
map 1473 152
map 1481; 1482; 1483; 1484 165
map 1481; 1482; 1483; 1484 166
map 1485B 163
map 1537 177
map 1538 170
map 1542 176
map 1543 171
map 1544 169
map 1551 172
map 1552; 1553 173
map 1554; 1555 174
map 1566 175
map 1588; 1590A 189
map 1589; 1590; 1590A 190
map 1608; 1629 187
map 1617 136
map 1633 178
map 1633; 1634; 1635 179
map 1637; 1638 188
map 1702 180
map 1703; 1704 181
map 1705 182
map 1706 183
map 1707; 1709; 1712 184
map 1708 186
map 1739 185
map 1767, 1768 191
map 1769 220
map 1770 221
map 1772 207
map 1791 212
map 1798 213
map 1810 215
map 1814 214
map 1827; 1828 216
map 1829; 1830 217
map 1831; 1832 218
map 1833; 1834 219
map 1836 211
map 1837 209
map 1838 210
map 189; 192 64
map 1905; 1911 194
map 1905; 1912; 1913 195
map 1906 206
map 1909 192
map 1910 193
map 1914; 1915 196
map 1916; 1917 197
map 1918 198
map 1919; 1920 199
map 1921; 1922 200
map 1923 201
map 1924 202
map 1925 203
map 1926; 1927 204
map 196 67
map 1963 205
map 1973 269
map 1977 251
map 1980 222
map 1982; 1985 249
map 1983; 1984; 1985 250
map 1998 225
map 1999 232
map 19; 20 22
map 1; 2 46
map 2002; 2004 233
map 2008 230
map 2021; 2022; 2023; 2024; 2025 231
map 2027; 2028 228
map 2030; 2031 229
map 2036; 2037; 2038; 2039 227
map 2045 247
map 2046; 2047 234
map 2047; 2048; 2049 235
map 2049; 2050; 2051 236
map 2052 248
map 2054 224
map 2056 223
map 207 65
map 21 23
map 2113 245
map 2114 244
map 2116; 2117 237
map 2117; 2118; 2119 238
map 212 66
map 2120; 2121 239
map 2121; 2122 240
map 2123; 2124 241
map 2125 242
map 2126 243
map 214 71
map 2157 246
map 2158 164
map 2160; 2161 252
map 2162 253
map 2181; 2229 254
map 2186 265
map 2190 - 2196 256
map 2198; 2199; 2200 255
map 22 24
map 2219; 2220 258
map 2220 259
map 2220 260
map 2221 261
map 2222; 2223; 2224 264
map 2261; 2262 262
map 2262; 2263 263
map 2278 257
map 2282 266
map 2285 270
map 2292; 2293 272
map 23 25
map 2309 271
map 2323 267
map 2352; 2353; 2354; 2355 268
map 2373; 2415; 2417 273
map 2381 291
map 2383 289
map 2384 290
map 2385; 2390 282
map 2388; 2389; 2391 274
map 2394; 2395 275
map 2398; 2399; 2400; 2401 288
map 24 26
map 2402 276
map 2402A 279
map 2403; 2404 277
map 2405; 2406 278
map 2407 280
map 2408; 2444; 2456 281
map 2413 283
map 2414 284
map 2455 287
map 2457; 2458 285
map 2458; 2459 286
map 2483 292
map 2484 293
map 2490; 2516 294
map 2514; 2515 296
map 2519 295
map 2546 297
map 2564A 298
map 2578; 2579 301
map 257; 258; 259 70
map 2598; 2599 319
map 25; 26; 79-80 27
map 2600; 2601 320
map 2608 299
map 260; 261; 262 69
map 2616; 2617 300
map 2621 310
map 2630; 2631 311
map 2632 312
map 2633; 2634 313
map 2635 314
map 2636;2637 315
map 2638 316
map 2639 317
map 2686; 2687 302
map 2686; 2688 303
map 2689; 2690 304
map 2691; 2692 305
map 2693; 2694 306
map 2695 307
map 2696 308
map 2697 318
map 26; 81 - 84 28
map 26; 85; 86 29
map 2727 309
map 27; 28 54
map 285 68
map 288 117
map 289; 290; 291 72
map 30 58
map 33; 34 34
map 36 48
map 37 40
map 501 38
map 502 39
map 538 37
map 555 102
map 556 105
map 557; 558; 559, 560; 561; 562 106
map 564 108
map 565 107
map 566; 567; 568 109
map 569; 570 110
map 571; 572 111
map 574 101
map 577 52
map 578 32
map 584 59
map 585 57
map 586 55
map 587 62
map 588 60
map 589 61
map 597 116
map 598 119
map 599 113
map 600 53
map 603 63
map 613 112
map 614 104
map 628 96
map 629 115
map 630 94
map 631 90
map 633 81
map 634 99
map 635 76
map 641 93
map 642 98
map 643 86
map 646 79
map 648 77
map 651 78
map 652 82
map 653; 653A 88
map 654 83
map 655 92
map 657 89
map 659 87
map 660 91
map 663 84
map 664 97
map 665 95
map 669; 670 85
map 671 80
map 700 73
map 701; 702 75
map 704 74
map 709 36
map 79; 80 103
map 861; 1148 35
map 872; 881 19
map 874; 881 20
map 880; 881 21
map 889; 915 49
map 890; 891 50
map 892; 893 51
map 901 41
map 902; 903 1
map 904; 905 2
map 906; 908 4
map 907; 908 3
map 909 5
map 910 6
map 911; 912 7
map 913 8
map 914 17
map 914 18
map 940 30
map 941; 942 31
map 958; 959 100
map 968 118
map 983 120
map onbekend 226
map1907; 1908 208
map 1379; 1411; 1425; 1478; 1485 160
map 1068; 1100 124
Beschrijving van de series en archiefbestanddelen
- Stukken van algemene aard, 1.
  - Vergaderstukken van het Bureauhoofdenoverleg, 1963 - 1974; 1-8; 7 pakken en 1 omslag
    Nota bene: Vergaderstukken van de jaren 1966 - 1968 ontbreken
    - 1963 - 1965, 1; omslag
    - 1969, 2; pak
    - 1970 jan. - aug., 3; pak
    - 1970 sep. - dec., 4; pak
    - 1971 jan. - apr., 5; pak
    - 1971 mei - dec., 6; pak
    - 1972 - 1973, 7; pak
    - 1974, 8; pak
  - Memoranda en beleidsnotities van het Jongeren Vrijwilligers Programma respectievelijk de Afdeling Jongeren Vrijwilligers van de jaren 1963 - 1976, 9-16; 8 pakken
    - Van de jaren 1963 - 1965 1963 - 1966, 9; pak
    - Van de jaren 1966 - 1967 1966 - 1967, 10; pak
    - Van de jaren 1968 - 1969 1968 - 1969, 11; pak
    - Van de jaren 1970 - 1973 1970 - 1973, 12; pak
    - Van het jaar 1974 1974, 13-14; 2 pakken
      - Deel 1 1974, 13; pak
      - Deel 2 1974, 14; pak
    - Van het jaar 1975 1975, 15; pak
    - Van het jaar 1976 1976, 16; pak
  - Maandverslagen van het Jongeren Vrijwilligers Programma (JVP) en de Afdeling Jongeren Vrijwilligers (AJV) over de periode 1964 - 1967, 17-18; 2 omslagen
    - 1964 okt - 1965 juni, 17; omslag
    - 1966 juni - 1967, 18; omslag
  - Beantwoording van Kamervragen, 1964 - 1974; 19-21; 2 pakken en 1 omslag
    - 1964 - 1967, 19; omslag
    - 1968, 20; pak
    - 1969 - 1974, 21; pak
  - Vergaderstukken van bestuursvergaderingen van de AJV, 1965 - 1974; 22-29; 8 pakken
    - Van de jaren 1965 - 1966 1965 - 1966, 22; pak
    - Van het jaar 1967 1967, 23; pak
    - Van het jaar 1968 1968, 24-25; 2 pakken
      - 1968 jan. - aug. 1968, 24; pak
      - 1968 sep. - dec. 1968, 25; pak
    - Van het jaar 1969 1969, 26; pak
    - Van de jaren 1970 - 1973 1970 - 1973, 27; pak
    - Van het jaar 1974 1974, 28-29; 2 pakken
      Nota bene: De maanden januari tot en met maart ontbreken
      - 1974 apr. - juni 1974, 28; pak
      - 1974 juli - dec. 1974, 29; pak
  - Formulering van het Nederlands Ontwikkelingsbeleid, 1966 - 1974; 30-33; 2 pakken, 1 omslag en 1 deel
    - 1966 - 1969, 30; pak
    - 1970 - 1972, 31; pak
    - 1973 - 1974, 32; omslag
    - Interim-rapport getiteld Evaluatie van de Nederlandse Ontwikkelingshulp 1968, 33; deel
  - Jaarverslagen van de AJV over de jaren 1965 - 1973, 1966 - 1974; 34; pak